# CPS方式应当列支为销售费用还是营业成本

提问人：Ryan_q 时间：2020-12-09 14:33:12
@chenyiwei，陈版主：
公司销售某类虚拟产品，例如会员卡，以CPS分成，这种叫做Cost Per Sales的方法是通过实际的销售量进行收费的。会员卡按受益期限进行摊销，相关成本很低，
问题：分成成本是否符合会员卡的营业成本，即会员卡的销售额*30%=营业成本，该分成是否符合营业成本定义，因为单纯列支为销售费用毛利率畸高，感觉不太能反映真实情况。
请教陈版主对该问题的见解。

回答人：chenyiwei
如果这里的分成成本是支付给销售渠道（如代理商）的，则作为合同取得成本，计入销售费用处理，不应计入营业成本。建议首先明确分成成本的支付对象、原因及与提供服务的关联程度。